臺臺灣嘉義地方法院民事判決
109年度嘉簡字第318號
原      告  林良彥  

訴訟代理人  梁樹綸律師
被      告  林佳頤  
訴訟代理人  鄭世賢律師
上列當事人間請求侵權行為損害賠償事件，經本院於民國110年2
月25日言詞辯論終結，判決如下：
    主  文
原告之訴駁回。
訴訟費用新臺幣5,400元由原告負擔。
    事實及理由
一、按訴狀送達後，原告不得將原訴變更或追加他訴。但擴張或
    減縮應受判決事項之聲明者，不在此限，民事訴訟法第255
    條第1 項第3 款定有明文。查原告原聲明請求被告給付新臺
    幣（下同）50萬元，其中包含精神賠償20萬元，及受有貞操
    權及其他人格法益之損害10萬元，及因被告已婚讓原告有構
    成刑事及被被告配偶民事求償之風險，導致原告罹患憂鬱症
    之醫療及心理治療10萬元，共計50萬元（見本院卷一第9頁
    ），嗣於民國109年10月12日出具民事辯論㈡狀（見本院卷二
    第82至87頁）更正請求項目，改為全部請求貞操權受侵害之
    精神慰撫金50萬元，並於110年2月25日當庭表明最終訴之聲
    明：被告應給付原告50萬元（見本院卷二第161頁）。核屬
    擴張及減縮應受判決事項之聲明，揆之前揭規定，應予准許
    。
二、原告主張：兩造於108年6月中旬在原告上班地點即嘉義市○○
    路000號財爺電子遊藝場認識，斯時被告與訴外人黃光裕之
    婚姻關係仍存續中，被告竟隱瞞其已婚之身分，編造可憐身
    世博取原告同情，並刻意營造情侶家人情境，進而與原告發
    展成為同居男女朋友，並發生數次性行為，於108年7月3日
    ，原告與被告入住香緹大飯店並發生性關係後，原告於被告
    洗澡時欲將5,000元生活費置於被告錢包內，見被告身分證
    背面配偶欄貼上貼紙，翻開後始發現上有黃光裕之名，至此
    ，始知悉被告已婚身分。經詢問被告，被告竟佯稱與黃光裕
    係因某些因素而為假結婚，其並稱呼黃光裕為大哥，致原告
    再次陷於錯誤繼續對被告付出感情與金錢，後因原告又發現
    被告尚與另名男子同居，始知自己受騙上當，並向臺灣嘉義
    地方檢察署檢察官提出詐欺告訴。被告上開欺騙行為讓原告
    陷於錯誤而與之發生性關係，實已侵犯原告之貞操權，原告
    因情緒不穩而有自殘行為，並造成原告對異性及社交之不信
    任感，請求被告給付原告侵害貞操權之精神慰撫金50萬元。
    爰依民法第184條第1項前段、後段、第2項前段、第195條第
    1項前段之規定，提起本件訴訟，請求被告賠償原告50萬元
    等語，並聲明：被告應給付原告50萬元。
三、被告則以：兩造並非同居男女朋友關係，此純係原告自我虛
    構幻想，當時係原告主動向被告表示其所有嘉義市光彩街之
    房屋可無償供被告暫住，因被告工作是大夜班，使用上開房
    間為早上時段，故被告雖與原告住同一房屋，然並非為男女
    朋友之同居關係，再者，被告除曾向原告表示其有一名約15
    歲之子女外，並未虛構悲慘身分以博取原告同情，進而表明
    願與原告交往或要求原告提供金錢之情事，原告認被告對其
    施以詐術以致其陷於錯誤，實乃原告自我拚湊想像並自行虛
    構。上情亦經原告對被告提起詐欺取財之刑事告訴後，業經
    臺灣嘉義地方檢察署檢察官以109年度偵字第623號諭知不起
    訴處分，故被告對原告並無不法侵害其貞操權而情節重大之
    情事，原告是否有情緒不穩、自殘行為或重度憂鬱症，均與
    被告無涉等語，資為抗辯，並聲明：原告之訴駁回。如受不
    利判決，願供擔保，請准宣告免為假執行。
四、本院之判斷：
    原告主張被告隱瞞為有配偶之人，致原告陷於錯誤，與之交
    往並發生性行為，原告於108年7月3日在旅館發現被告身分
    證背面配偶欄以貼紙貼住遮掩，始知悉被告已婚之事實，此
    為被告所否認，並以前開情詞置辯，則本件爭點為原告依據
    侵權行為之法律關係，請求被告應賠償原告貞操權受侵害之
    損害賠償，是否有理由?
　㈠按因故意或過失，不法侵害他人之權利者，負損害賠償責任
    。故意以背於善良風俗之方法，加損害於他人者亦同。違反
    保護他人之法律，致生損害於他人者，負賠償責任。但能證
    明其行為無過失者，不在此限，民法第184條第1項、第2項
    定有明文。又民法第195條第1項規定「不法侵害他人之身體
    、健康、名譽、自由、信用、隱私、貞操，或不法侵害其他
    人格法益而情節重大者，被害人雖非財產上之損害，亦得請
    求賠償相當之金額。其名譽被侵害者，並得請求回復名譽之
    適當處分」等語，所指貞操，乃指個人對性行為或身體親密
    接觸等行為之自主決定權。性行為之對象是否已婚，因涉及
    該性交行為是否為民、刑事法秩序所容許，屬於性自主決定
    權之重要事項。按當事人主張有利於己之事實者，就其事實
    有舉證之責任。但法律別有規定，或依其情形顯失公平者，
    不在此限，民法第277條定有明文。又依民法第184條第1項
    前段規定侵權行為之成立，須行為人因故意過失不法侵害他
    人權利，亦即行為人須具備歸責性、違法性，並不法行為與
    損害間有因果關係，始能成立，且主張侵權行為損害賠償請
    求權之人，對於侵權行為之成立要件應負舉證責任（最高法
    院100年度台上字第328號判決意旨參照）。
　㈡原告主張被告隱瞞已婚身分，致原告陷於錯誤而與之交往，
    有發生性行為，至108年7月3日雙方發生性行為後，發現被
    告身分證背面配偶欄用貼紙遮掩時，始知悉被告已婚身分，
    係施用詐術之不法行為，侵害原告之貞操權，此為被告所否
    認，即應由原告就其主張之事實負舉證之責。
　㈢原告主張兩造為前男女朋友，有發生性行為並曾於108年7月3
    日於旅館內發生性行為，已侵害原告貞操權，固提出手機照
    片、通訊軟體LINE對話紀錄為證，被告則否認兩造有交往及
    發生性行為，經查，該手機照片及對話紀錄至多證明雙方互
    動及言語親暱，不能證明雙方有無發生性關係，本院依原告
    聲請函詢麗景精品休閒旅館、香緹時尚大飯店、水弄汽車旅
    館提供被告名下車輛進出旅館之監視器畫面資料，僅香緹時
    尚大飯店覆以：被告車輛曾於108年7月3日到本店住宿，其
    餘兩間旅館均表示無存檔無畫面可提供，有上開三家旅館函
    文附卷可參（見本院卷二第57至59、63、70頁），則依香緹
    時尚大飯店之函文，僅能認定被告車輛有於該時前往旅館，
    兩造是否果於該時、地發生性行為，尚乏其他積極證據，尚
    難逕認為原告主張兩造於108年7月3日發生性行為之事實為
    真實，原告又主張在此之前已發生數次性行為，就具體時、
    地等情節，亦均未舉證以實其說，是原告就其貞操權受有侵
    害之事實，並未明確。
　㈣原告主張被告隱瞞已婚身分，致原告陷於錯誤與之交往，固
    提出被告身分證背面配偶欄處以貼紙遮掩之手機翻拍照片作
    為被告隱瞞已婚身分之證明，但兩造間無論有無交往，是否
    果因被告隱瞞已婚身分導致雙方情感關係及互動現狀，尚難
    僅以該手機照片為認定，且參酌原告於後續之108年7月7日
    、同年8月4日仍拍攝與被告同處一室、兩造親暱接觸之合照
    （見本院卷一第321頁），自108年7月3日以後之通訊軟體LI
    NE對話紀錄（見本院卷一第33至308頁），亦未見雙方有就
    此事項為爭執，苟原告認為被告有欺瞞使之交往，至108年7
    月3日斯時始知悉被告為已婚之人，何以原告仍可繼續毫無
    顧忌與被告頻繁對話及親密相處，顯與常情有違，則原告主
    張因被告隱瞞已婚身分致原告陷於錯誤而與之交往，顯有疑
    義。況原告以告訴人身分對被告提出詐欺告訴，告訴意旨係
    陳稱：被告於108年6月間向原告謊稱必須跟其夫假結婚，婚
    後育有1子必須賺錢繳學費、補習費等貼補家用，致原告陷
    於錯誤交付10多萬元等情，有臺灣嘉義地方檢察署檢察官10
    9年度偵字第623號不起訴處分書可參（見本院卷一第379至3
    81頁），與原告本件主張之原因事實相互矛盾，原告主張，
    礙難憑採。
  ㈤準此，原告既無法證明被告確有隱瞞上開已婚身分，致原告
    誤認為單身而與之交往，並進而發生性行為之事實，從而，
    原告主張被告故意不法侵害其貞操權或以背於善良風俗之方
    法加損害於原告、或違反保護他人之法律，致生損害於原告
    ，依據侵權行為之法律關係，向被告請求損害賠償，即非有
    據，不應准許。
五、綜上所述，原告依據民法第184條第1項前段、後段、第2項
    、第195條第1項侵權行為之法律關係，請求被告應賠償其貞
    操權受侵害之非財產上損害賠償50萬元，為無理由，應予駁
    回。
六、本件事證明確，兩造其餘攻擊防禦方法及所提證據，經本院
    斟酌後認不足影響本判決結果，爰不逐一論駁，附此敘明。
七、本件訴訟費用負擔之依據：民事訴訟法第78條。本件訴訟費
    用為5,400元（第一審裁判費）應由原告負擔。
中　　華　　民　　國　　110 　年　　3 　　月　　11　　日
                  臺灣嘉義地方法院嘉義簡易庭
    　　                          法  官　羅紫庭　  
以上正本係照原本作成。
如對本判決上訴，須於判決送達後20日內向本庭（嘉義市文化路
308之1號）提出上訴狀（均須按他造當事人之人數附繕本）。如
委任律師提起上訴者，應一併繳納上訴審裁判費。
中　　華　　民　　國　　110 　年　　3 　　月　　11　　日
　　　　　　　　　　　　          書記官　葉昱琳